【裁判字號】    94,易,212
【裁判日期】    950315
【裁判案由】    竊盜
【裁判全文】
臺灣花蓮地方法院刑事判決               94年度易字第212號
公  訴  人  臺灣花蓮地方法院檢察署檢察官
被      告  庚○○
            甲○○
                    5號
上列被告因竊盜等案件，經檢察官提起公訴（94年度偵字第1294
號、第1595號、第1960號、第1977號、第2213號），本院判決如
下：
    主  文
庚○○連續攜帶兇器、毀越安全設備竊盜，累犯，處有期徒刑壹
年陸月。
甲○○搬運贓物，處有期徒刑肆月，如易科罰金，以佰元折算
壹日。
    事  實
一、庚○○前於民國92年間因竊盜案件，經本院判處有期徒刑4
    月確定，於93年6月22日縮短刑期執行完畢。猶不知悔改，
    復基於意圖為自己不法所有之概括犯意，連續於下列時間、
    地點，竊取他人財物：
  (一)於94年1月8日凌晨2時許，徒手拆毀防盜百葉窗二片後，侵
    入花蓮市○○路l5號港務局棧埠管理處（無故侵入他人建築
    物部分未據告訴），竊取電腦主機5臺、液晶螢幕6、7臺及
    卡拉OK主機1臺（共價值約新臺幣【下同】20萬元）後，將
    上揭贓物以機車分批載至花蓮市美崙公園，再電話聯絡甲○○到美崙公園，甲○○明知上揭物品係庚○○竊盜得來之贓
    物，猶於同日凌晨5時許，駕駛車牌號碼U7─6389號自小客
    車，搬運上揭贓物至庚○○位在花蓮縣吉安鄉○○○街122號
    7 樓750室租屋處。嗣庚○○將上開液晶螢幕1臺及電腦主機
    1 臺分別販售予不知情之中古電器買賣商「東部電器行」及
    姓名年籍不詳綽號「阿財」之男子，共變賣得款2,500元後
    ，花用一空，所竊其餘財物則因無法銷贓，遭其全數丟棄。
  (二)於94年1月10日凌晨2時許，在花蓮縣吉安鄉○○村○○路○
    段249巷102號住宅後院，徒手竊取壬○○所有瓦斯桶一瓶（
    價值1,800元）後，以200元販售予不知情之東臺灣瓦斯行。
  (三)於94年1月11日凌晨4時許，持客觀上可為兇器使用之剪刀乙
    把（未扣案），以破壞防盜窗之方式，侵入花蓮市○○街92
    號l樓富邦不動產公司（無故侵入他人建築物部分未據告訴
    ），竊取乙○○所有電腦主機1臺、液晶螢幕1臺及鍵盤1臺
    ，所竊財物則因無法銷贓，遭其全數丟棄。
  (四)於94年2月7日凌晨1時許，持客觀上可為兇器使用之老虎鉗
    乙把（未扣案），以拆除鐵皮上固定螺絲之方式，侵入花蓮
    縣吉安鄉○○路○段262號前檳榔攤，竊取戊○○價值約
    6,000元之七星牌、大衛牌香煙，得手後，悉供己用。
  (五)於94年2月初某日凌晨2時許，以猛力撞擊破壞門鎖（屬安全
    設備）之方式，侵入花蓮市○○○街167號國聯里活動中心（
    即起訴書所載之老人館，又無故侵入他人建築物部分未據告
    訴），竊取硬幣700元、菜刀、盤子、醬油、味精及電鍋等
    物，得手後，悉供己用。
    嗣經警因另案通訊監察而查獲上揭(一)所示之竊案，並依庚○○之供述循線追查，始知全情。
二、案經花蓮縣警察局花蓮分局報告臺灣花蓮地方法院檢察署檢
    察官偵查起訴。
    理  由
一、證據能力部分：
    按被告以外之人（包括證人、鑑定人、告訴人、被害人、及
    共同被告等）於審判外之言詞或書面陳述，除法律有規定者
    外，不得作為證據；又被告以外之人於審判外之陳述，雖不
    符前4條之規定，而經當事人於審判程序同意作為證據，法
    院審酌該言詞陳述或書面陳述作成時之情況，認為適當者，
    亦得為證據；當事人、代理人或辯護人於法院調查證據時，
    知有第159條第1項不得為證據之情形，而未於言詞辯論終結
    前聲明異議者，視為有前項之同意，刑事訴訟法第159條第1
    項、第159條之5第1項、第2項分別定有明文。查被害人己○○、壬○○、乙○○、戊○○及丙○於警詢之指述、證人林
    群傑及許添福於警詢之證述，共同被告庚○○、甲○○於警
    詢之供述、買賣切結書1份、報案三聯單1份，核其性質分屬
    被告以外之人於審判外之言詞或書面陳述，原則均不得為證
    據。惟當事人對上開證據，或於審理時同意作為證據或未於
    言詞辯論終結前聲明異議，且經本院審酌上開言詞及書面陳
    述作成時之情況，並無不適當之情形，揆諸前揭說明，上開
    證據均具證據能力；另通聯調閱查詢單及通訊監察譯文節本
    ，乃警方經檢察官核准監聽林群傑所持有之0000000000電話
    號碼所製，有臺灣花蓮地方法院檢察署94年丁○東自聲監續
    第000026號通訊監察書及通話紀錄在卷可憑，上開譯文復經
    本院提示，而當事人對卷附監聽譯文之記載表示不爭執而未
    聲明異議，本院審酌通訊譯文係承辦員警依據通訊監察之錄
    音據實紀錄，被告閱覽上開譯文後，亦不爭執林群傑與被告
    甲○○確有該對話之內容等情，認為作為證據係屬適當，故
    依前揭規定，亦有證據能力，合先敘明。
二、訊據被告庚○○固坦承被告甲○○有幫伊搬運電腦主機、螢
    幕等情，惟矢口否認有何竊盜犯行，辯稱：被告甲○○所搬
    運的電腦均係伊叔叔辛○○買給伊的，伊未作犯罪事實(一)至
    (五)之竊案云云；被告甲○○亦不否認曾幫被告庚○○搬電腦
    之事實，惟矢否否認有何搬運贓物犯行，辯稱：伊於搬運電
    腦時不知係贓物云云，惟查：
  (一)上揭犯罪事實，業據被告庚○○於警詢時坦承不諱，並經證
    人即被害人己○○、壬○○、乙○○、戊○○及丙○於警詢
    中指述明確，核與證人即共同被告甲○○、林群傑及許添福
    於警詢證述相符，復有通聯調閱查詢單及通訊監察譯文節本
    、買賣切結書1份、報案三聯單1份、現場照片數幀附卷可佐
    ，足認被告庚○○上開警詢自白與積極證據相符。
  (二)被告庚○○雖於本院審理時翻異前詞否認犯行，辯稱：警詢
    自白是因為警察硬要伊承認，伊害怕所以才承認云云，然被
    告庚○○並未指訴其於警詢中自白有何出於遭強暴、脅迫等
    不正方法而為之情節，亦未提出任何具體直接證據供本院調
    查其自白係出於非任意性，況犯罪事實(四)部分，被害人戊○○於遭竊後，根本未向警方報案，業據證人戊○○證述明確
    （見花蓮分局花市警刑字第0943002652號警卷第4頁），衡
    情，果非被告庚○○自行供出犯案實情，偵辦員警斷無可能
    憑空杜撰犯罪事實，再要求被告配合製作筆錄之可能，是被
    告庚○○警詢之自白應係出於其自由意思下所陳至灼，其嗣
    後空言泛稱警詢自白係因警察硬要伊承認，其出於害怕云云
    ，顯與實情不符，不足採信。又被告庚○○固另辯稱被告甲○○所搬運的電腦均係伊叔叔買給伊的云云，然經本院質之
    證人辛○○卻於本院證稱：伊沒有買電腦給被告庚○○，因
    為伊對電腦沒興趣等語（見本院95年3月1日審判筆錄第4頁
    ），足見被告庚○○上開辯解，與事實未合，顯係其臨訟杜
    撰之詞，亦無可採。至證人辛○○固具結證稱：被告庚○○
    所搬離的電腦是由其用自己抓魚所賺的錢購買云云，惟上開
    證述，稽與本院就被告庚○○所持電腦來源乙節調查之證據
    相佐，顯見證人辛○○之上開證述係迴護被告庚○○之虛偽
    證述，則證人辛○○是否涉有偽證罪嫌，應俟本案確定後由
    檢察官另行偵辦處理，併予敘明。
  (三)被告甲○○於94年1月8日凌晨5時許，在花蓮市美崙公園協
    助被告庚○○搬運電腦約5組（包含主機及液晶螢幕等設備
    ）等情，業據被告甲○○自承在卷，核與證人即共同被告庚○○證述相符，又被告甲○○於搬運上揭電腦時，明知電腦
    係被告庚○○所竊之贓物，亦有其與證人林群傑通話之前揭
    通訊監察譯文節本在卷可佐，雖被告甲○○一再辯稱其不知
    係贓物云云，然其於警詢中業已自承94年1月間被告庚○○
    只有在果菜市場幫伊忙，伊有給被告庚○○一些錢等語，是
    其應知以被告庚○○當時之資力焉有可能購置5組電腦？然
    其卻未起疑竇，亦未詢明電腦來歷？況被告庚○○若係單純
    託被告甲○○搬運電腦，何以捨日間而不為，卻於凌晨5點
    ，趁夜摸黑將電腦搬離，凡此均與常情相違，更係殊難想像
    之事，亦徵被告甲○○於搬運電腦時，顯然明知電腦係被告
    庚○○所竊之贓物，其上開所辯，要屬圖卸飾詞，委無足採
    。
  (三)綜上所述，本案事證明確，被告二人犯行堪以認定，應依法
    論科。
三、按刑法第321條第1項第3款之攜帶兇器竊盜罪，係以行為人
    攜帶兇器竊盜為其加重條件，此所謂兇器，其種類並無限制
    ，凡客觀上足對人之生命、身體、安全構成威脅，具有危險
    性之兇器均屬之，查剪刀及老虎鉗前端之鐵質部分，均甚為
    堅硬銳利，客觀上皆係足以對人之生命、身體、安全構成威
    脅之兇器無誤，是核被告庚○○就犯罪事實(一)、(五)所為，係
    犯刑法第321條第1項第2款毀越安全設備之加重竊盜罪；就
    犯罪事實(二)所為，係犯刑法第320條第1項普通竊盜罪（此部
    分起訴書業於犯罪事實欄敘及，惟所犯法條欄漏未論載，應
    予補充）；就犯罪事實(三)所為，係犯刑法第321條第1項第3
    款、第2款攜帶兇器毀越安全設備之加重竊盜罪；就犯罪事
    實(四)所為，係犯刑法第321條第1項第3款攜帶兇器之加重竊
    盜罪。被告甲○○所為係犯刑法第349條第2項之搬運贓物罪
    。被告庚○○先後5次竊盜犯行，時間緊接、觸犯基本構成
    要件相同之罪，顯係基於概括犯意反覆為之，為連續犯，應
    依刑法第56條規定論以罪質較重之連續攜帶兇器毀越安全設
    備竊盜罪，並加重其刑。被告庚○○有事實欄所載之前科紀
    錄及執行情形，此有臺灣高等法院被告前案紀錄表乙份在卷
    可查，其受有期徒刑執行完畢後，5年內再犯本件有期徒刑
    以上之罪，為累犯，應依刑法第47條規定遞加重其刑。爰審
    酌被告庚○○正值青年，不思正當工作以獲取財物，妄想竊
    盜手段不勞而獲，前已有竊盜前科，猶不知悔改再犯本件，
    足見法治觀念薄弱，及其與被告甲○○二人於證據鑿鑿之情
    形下，仍一再飾詞狡辯，完全未見悔意之態度等一切情狀，
    各量處如主文所示之刑，並就被告甲○○部分，諭知易科罰
    金之折算標準，以示懲儆。至被告庚○○用以行竊之剪刀及
    老虎鉗各乙把，因未扣案，同時亦無證據證明係被告庚○○
    所有，為免日後執行困難，爰不為沒收之諭知，併此敘明。
據上論斷，應依刑事訴訟法第299條第1項前段，刑法第56條、第
321條第1項第2款、第3款、第349條第2項、第47條、第41條第1
項前段、罰金罰鍰提高標準條例第1條前段、第2條，判決如主文
。
本案經檢察官李子春到庭執行職務。
中    華    民    國    95    年    3     月    15    日
                        臺灣花蓮地方法院刑事第一庭
                            審判長法  官    張健河
                                  法  官    李世華
                                  法  官    吳韻馨
上列正本證明與原本無異。
如對本判決不服，應於送達後10日內，向本院提出上訴狀（應抄
附繕本）告訴人或被害人如對於本判決不服者，應具備理由請求
檢察官上訴，其上訴期間之計算係以檢察官收受判決正本之日期
為準。
                                  書記官
中    華    民    國    95    年    3     月    15    日
附錄本判決論罪之法條全文：
中華民國刑法第321條第1項第2款、第3款
犯竊盜罪而有左列情形之一者，處六月以上、五年以下有期徒刑
：
二  毀越門扇、牆垣或其他安全設備而犯之者。
三  攜帶兇器而犯之者。
中華民國刑法第349條第2項：
因贓物變得之財物，以贓物論。


司法院資訊處製作；財團法人民間司法改革基金會備份。
